臺灣高雄地方法院刑事判決　　　　　　　　　　　　九十三年度訴字第一○○七號
　　公　訴　人　臺灣高雄地方法院檢察署檢察官
　　被　　　告　乙○○
右列被告因違反毒品危害防制條例案件，經檢察官提起公訴（九十一年度偵字第四二
九六號、九十二年度毒偵字第二八五○號、偵緝字第一八四五號），嗣被告為有罪之
陳述，經本院合議庭裁定改依簡式審判程序審理，判決如左：
    主  文
乙○○連續施用第一級毒品，累犯，處有期徒刑捌月，扣案之第一級毒品海洛因壹小
包（淨重零點壹公克，包裝重零點貳壹公克）沒收銷燬之，注射針筒壹支沒收之；又
連續施用第一級毒品，累犯，處有期徒刑捌月；又連續施用第二級毒品，累犯，處有
期徒刑柒月，扣案之第二級毒品甲基安非他命參小包（貳包合計驗前毛重零點玖公克
，驗後毛重零點捌公克、壹包驗前毛重零點肆公克，驗後毛重零點參公克）均沒收銷
燬之。應執行有期徒刑壹年捌月，扣案之第一級毒品海洛因壹小包（淨重零點壹公克
，包裝重零點貳壹公克）、第二級毒品甲基安非他命參小包（貳包合計驗前毛重零點
玖公克，驗後毛重零點捌公克、壹包驗前毛重零點肆公克，驗後毛重零點參公克）均
沒收銷燬之，注射針筒壹支沒收之。
    事  實
一、乙○○曾於民國八十六年間，因違反麻醉藥品管制條例案件，經臺灣高等法院高
    雄分院以八十七年度上易字第七四二號判處有期徒刑二月確定，甫於八十七年六
    月十五日易科罰金執行完畢，合先敘明。
二、乙○○復因施用毒品案件，經法院裁定送觀察勒戒、強制戒治，甫於九十年十一
    月二十七日執行完畢釋放後，猶不知悔改，明知海洛因業經公告列為毒品危害防
    制條例第二條第二項第一款之第一級毒品，不得非法持有、施用，竟基於施用第
    一級毒品海洛因之概括犯意，自九十一年二月十日起至同年月二十四日止，均在
    其高雄市○○區○○路三四巷一八弄九之一號住處及友人住處等地，以將海洛因
    摻水置入注射針筒施打於皮膚或以將海洛因摻入香菸內吸食方式，連續非法施用
    第一級毒品海洛因多次，平均每二日施用一次。嗣經警於九十一年二月二十四日
    下午五時許，在高雄市○○區○○路與高速公路便道路口攔檢查獲，並當場扣得
    第一級毒品海洛因一小包（淨重零點一公克，包裝重零點二一公克），及其所有
    供施用第一級毒品海洛因所用之注射針筒一支。
三、乙○○因前開施用毒品案件，經本院再次裁定送強制戒治，甫於九十一年九月二
    十六日執行完畢釋放後，亦不知悔改，明知海洛因及甲基安非他命業經公告分別
    列為毒品危害防制條例第二條第二項第一款之第一級毒品及同條項第二款之第二
    級毒品，不得非法持有、施用，竟另行起意分別基於施用第一級毒品海洛因及第
    二級毒品甲基安非他命之概括犯意，自九十一年十二月間某日起至九十二年七月
    間某日止，均在其高雄市○○區○○路三四巷一八弄九之一號住處及友人住處等
    地，以將海洛因摻水置入注射針筒施打於皮膚或以將海洛因摻入香菸內吸食方式
    ，連續非法施用第一級毒品海洛因多次，平均每二星期即施用一次，另以將甲基
    安非他命置於吸食器內，在下面點火加熱後吸食其氣體方式，連續非法施用第二
    級毒品甲基安非他命多次，平均每二星期即施用一次。嗣經警（一）於九十二年
    五月五日下午五時許，在高雄市○○區○○路與忠孝路口攔檢查獲，並當場扣得
    第二級毒品甲基安非他命二小包（合計驗前毛重零點九公克，驗後毛重零點八公
    克），（二）於九十二年四月二十四日晚間八時許，在高雄市○○區○○路三四
    巷一八弄九之一號，循線查獲乙○○所持有供吸食所用之第二級毒品甲基安非他
    命一小包（驗前毛重零點四公克，驗後毛重零點三公克），乙○○則趁隙逃逸。
四、案經高雄市政府警察局及苓雅分局報請台灣高雄地方法院檢察署檢察官偵查起訴
    。
    理  由
一、按本件被告乙○○所犯係死刑、無期徒刑、最輕本刑為三年以上有期徒刑以外之
    罪，其於準備程序就前揭被訴事實為有罪之陳述，經受命法官告知簡式審判程序
    之旨，並聽取其與公訴人之意見後，本院認無不得或不宜改依簡式審判程序進行
    之處，爰依刑事訴訟法第二百七十三條之一第一項、第二百八十四條之一，裁定
    本件由受命法官獨任進行簡式審判程序，合先敘明。
二、右開犯罪事實，業據被告乙○○於本院審理時坦承不諱，且被告先後遭警查獲時
    所採尿液經送高雄市立凱旋醫院檢驗，結果確分別呈嗎啡、嗎啡及甲基安非他命
    陽性反應，此分別有該院煙毒尿液檢驗成績書（二份）、真實姓名對照表等在卷
    可稽。又前開扣案毒品，經分別送請法務部調查局、高雄醫學大學附設中和紀念
    醫院鑑定，結果確認係第一級毒品海洛因（淨重零點一公克，包裝重零點二一公
    克）、第二級毒品甲基安非他命（二包合計驗前毛重零點九公克，驗後毛重零點
    八公克、一包驗前毛重零點四公克，驗後毛重零點三公克），此有該局鑑定通知
    書（一份）、該院檢驗報告（二份）在卷可稽。再被告先後因施用毒品案件，均
    經法院裁定送強制戒治，甫於九十年十一月二十七日、九十一年九月二十六日執
    行完畢釋放後，又於五年內再犯本件毒品危害防制條例第十條第一項、第十條第
    一項及同條第二項之罪等情，有臺灣高等法院被告全國前案紀錄表在卷可參。綜
    上，本件事證明確，被告犯行，堪以認定，應依法論科。
三、查毒品危害防制條例雖於九十二年七月九日修正公布，並自九十三年一月九日施
    行，惟同法第十條第一項、第二項並未修正，自無新舊法比較之必要，先予敘明
    。核被告於犯罪事實欄二之所為，係犯毒品危害防制條例第十條第一項之施用第
    一級毒品罪；於犯罪事實欄三之所為，係犯毒品危害防制條例第十條第一項之施
    用第一級毒品罪、同條例第二項之施用第二級毒品罪。其施用第一級毒品海洛因
    、第二級毒品甲基安非他命前後非法持有第一級毒品海洛因、第二級毒品甲基安
    非他命之低度行為，為其施用第一級毒品海洛因、第二級毒品甲基安非他命之高
    度行為所吸收，均不另論罪。被告於犯罪事實欄二先後多次非法施用第一級毒品
    海洛因、於犯罪事實欄三先後多次非法施用第一級毒品海洛因、第二級毒品甲基
    安非他命之行為，均時間緊接，罪名相同，顯係基於概括犯意反覆為之，依連續
    犯之規定論以一罪，並加重其刑。被告所犯上開三罪，犯意個別，行為不同，應
    分論併罰。被告曾於八十六年間，因違反麻醉藥品管制條例案件，經臺灣高等法
    院高雄分院以八十七年上易字第七四二號判處有期徒刑二月確定，甫於八十七年
    六月十五日易科罰金執行完畢，有卷附之臺灣高等法院被告全國前案紀錄表在卷
    可按，其受有期徒刑之執行完畢，五年以內再犯有期徒刑以上之罪，為累犯，應
    依法遞加重其刑。公訴人於犯罪事實欄二部分，雖僅就被告一次施用第一級毒品
    海洛因犯行、於犯罪事實欄三部分，雖僅就被告自九十二年四月二十四日起至九
    十二年五月五日之施用第一級毒品海洛因及第二級毒品甲基安非他命犯行提起公
    訴，然檢察官就犯罪事實一部起訴者，其效力及於全部，本件被告其餘施用第一
    級毒品海洛因、第二級毒品甲基安非他命部分之犯行，與前揭論罪科刑部分有連
    續犯之裁判上一罪關係，已如前述，本院自應就此一併加以裁判。爰審酌被告長
    期施用第一級毒品海洛因、第二級毒品甲基安非他命而觸法，顯見其無悔改之意
    ，意志不堅，一犯再犯，有失政府制定毒品危害防制條例之立法美意，本不宜寬
    貸，惟念其施用毒品乃自戕一己之身體健康，尚未害及他人，所生危害非大，及
    犯後態度等一切情狀，量處如主文所示之刑，並定其應執行之刑。至扣案之第一
    級毒品海洛因一小包（淨重零點一公克，包裝重零點二一公克）、第二級毒品甲
    基安非他命三小包（二包合計驗前毛重零點九公克，驗後毛重零點八公克、一包
    驗前毛重零點四公克，驗後毛重零點三公克），均應依毒品危害防制條例第十八
    條第一項前段沒收銷燬之，另扣案之注射針筒一支，為被告所有且係供施用第一
    級毒品海洛因所用之物，已經被告於本院審理時陳明無訛，爰依刑法第三十八條
    第一項第二款宣告沒收之。
據上論斷，應依刑事訴訟法第二百七十三條之一第一項、第二百九十九條第一項前段
，毒品危害防制條例第十條第一項、第二項、第十八條第一項前段，刑法第十一條、
第五十六條、第四十七條、第七十條、第五十一條第五款、第三十八條第一項第二款
，判決如主文。
本案經檢察官甲○○到庭執行職務。
中      華      民      國    九十三    年      八      月     三十     日
                              臺灣高雄地方法院刑事第十四庭
                                  法  官  黃呈熹
右正本證明與原本無異。
如不服本判決，應於判決送達後十日內，向本院提出上訴狀。
                                  書記官  梁瑜玲
中      華      民      國    九十三    年      八      月     三十 一  日
【附錄本判決論罪科刑法條】
毒品危害防制條例第十條
施用第一級毒品者，處六月以上五年以下有期徒刑。
施用第二級毒品者，處三年以下有期徒刑。
